臺灣新竹地方法院民事小額判決  
111年度竹小字第571號
原      告  新安東京海上產物保險股份有限公司桃園分公司

法定代理人  單正寰  
訴訟代理人  張穎婕  
被      告  鄭加奇即鄭雯綺



上列當事人間損害賠償事件，本院於民國111年11月8日辯論終結
，判決如下：
    主      文
被告應給付原告新臺幣貳萬陸仟壹佰伍拾伍元，及自民國一一一
年九月二十七日起至清償日止，按週年利率百分之五計算之利息
。
訴訟費用新臺幣壹仟元由被告負擔。
本判決得假執行。
    事實及理由
壹、程序方面：
一、按訴狀送達後，原告不得將原訴變更或追加他訴。但減縮應
    受判決事項之聲明，不在此限，民事訴訟法第255條第1項第
    3款定有明文。查本件原告原聲明為：被告應給付原告新臺
    幣（下同）91,342元，及自起訴狀繕本送達翌日起至清償日
    止，按週年利率百分之5計算之利息。嗣於本院調解程序中
    減縮聲明為：被告應給付原告26,155元及上開利息，有民事
    起訴狀、調解程序筆錄在卷可稽。經核與前開規定相符，應
    予准許。
二、本件被告經合法通知，未於言詞辯論期日到場，核無民事訴
    訟法第386條各款所列情形，爰依原告聲請，由其一造辯論
    而為判決。
貳、實體方面：　　
一、原告起訴主張：被告於民國110年9月15日10時許，騎乘車牌
    號碼：000-0000普通重型機車（下稱肇事機車），行經新竹
    市○○路000號附近時，因過越雙黃線碰撞由原告承保、訴外
    人陳楚扉所有並由訴外人陳楚扉駕駛之車牌號碼000-0000號
    自小客車（下稱系爭車輛）。原告已依保險契約賠付被保險
    人即訴外人陳楚扉修復系爭車輛之費用共計91,342元（包含
    工資6,817元、烤漆12,095元、零件72,430元），而系爭車
    輛修復費用扣除零件折舊後為26,155元，依保險法第53條第
    1項規定，原告取得代位求償權。為此，爰依侵權行為及保
    險代位之法律關係請求被告賠償系爭車輛之修復費用等語。
    並於本院聲明：被告應給付原告26,155元，及自起訴狀繕本
    送達翌日起至清償日止，按週年利率百分之5計算之利息。
二、被告經合法通知，未於言詞辯論期日到場，亦未提出書狀作
    何聲明或陳述。
三、本院之判斷：
（一）原告主張上開事實，業經提出駕駛執照、行車執照、車損
      照片、新竹市警察局所道路交通事故當事人登記聯單、估
      價單、電子發票、汽車險賠款同意書等件為證。並有新竹
      市警察局111年9月5日竹市警交字第1110035704號函文暨
      所附之道路交通事故現場圖、談話紀錄表、初步分析研判
      表、道路交通事故調查報告表（一）、（二）、酒精測定
      紀錄表、影像截圖紀錄表、照片黏貼紀錄表等件附卷可稽
      ；而被告迄未到場爭執，亦未提出任何有利於己之聲明、
      陳述或證據，以供本院審酌，自堪信原告之主張為真實。
（二）按黃虛線設於路段中，用以分隔對向車道；汽車在未劃設
      慢車道之雙向二車道行駛時，應在遵行車道內行駛，在劃
      有分向限制線之路段，不得駛入來車之車道內，道路交通
      標誌標線號誌設置規則第149條第1項第1款第2點、道路交
      通安全規則第97條第1項第1款、第2款分別定有明文。被
      告於警詢稱：我當時直行，然後我只記得我緊急煞車，結
      果就撞到路邊停車等語（見本院卷第45頁），然參酌路口
      監視器監視錄影畫面顯示，系爭車輛停放於路邊，被告所
      騎乘之車輛轉彎後駛入對向車道而後左偏碰撞系爭車輛，
      亦有路口監視錄影截圖（見本院卷第59-60頁）在卷可憑
      。訴外人陳楚扉於警詢稱：我將車輛停放於關東路161號
      對面，是警方通知我車輛遭撞，我就趕到現場（車輛當時
      靜止狀態未發動）等語（見本院卷第47頁），可知被告行
      經上開肇事地點往左偏駛而逆向駛如對向車道，與系爭
　　　車輛發生碰撞，被告就本件事故之發生顯有過失甚明，且
      其過失行為與系爭車輛之損害結果間具有相當因果關係，
      是被告應就本件肇事負全部過失侵權行為責任，洵堪認定
      。　　　　　　
（三）次按因故意或過失不法侵害他人之權利者，負損害賠償責
      任；又汽車、機車或其他非依軌道行駛之動力車輛，在使
      用中加損害於他人者，駕駛人應賠償因此所生之損害；不
      法毀損他人之物者，被害人得請求賠償其物因毀損所減少
      之價值，民法第184條第1項前段、第191條之2、第196條
      分別定有明文。又物被毀損時，被害人除得依據民法第19
      6條請求賠償外，並不排除民法第213條至第215條之適用
      ，依民法第196條請求賠償物被毀損所減少之價額，得以
      修復費用為估定之標準，但以必要者為限（例如：修理材
      料以新品換舊品，應予折舊），亦有最高法院77年度第9
      次民事庭會議決議（一）、同院73年度台上字第1574號判
      決可資參照。查被告因前開過失肇致本件車禍，並致系爭
      車輛受有損害等情，已如前述，則被告自應就系爭車輛損
      害負賠償責任。而系爭車輛因本件車禍受損，共計支付修
      理費用91,342元（含工資6,817元、烤漆12,095元、零件7
      2,430元）等情，亦有估價單在卷可按，經核該估價單所
      列各修復項目與系爭車輛受損之情形相符，堪認確係屬修
      復系爭車輛所必要。而依行政院頒布之「固定資產耐用年
      數表」及「固定資產折舊率表」之規定，自用小客車之耐
      用年數為5年，依定率遞減法每年折舊369/1000，其最後1
      年之折舊額，加歷年折舊累積額，總和不得超過該資產成
      本原額9/10，是其殘值為1/10，且固定資產提列折舊採用
      定率遞減法則者，以1年為計算單位，其使用期限未滿1年
      者，按實際使用之月數相當於全年之比例計算之，不滿1
      月者，以1月計。準此，系爭車輛之出廠日為96年4月，有
      系爭車輛之行車執照影本附卷可憑（見本院卷第17頁），
      至事故發生之日為110年9月15日，故實際使用時間為14年
      5月，扣除其零件費用經折舊後價值應為資產成本額之1/1
      0，即7,243元（計算式如下：72,430×1/10＝7,243元），
      另關於工資及烤漆部分，因無折舊之問題，是以原告得請
      求被告賠償系爭車輛之必要修復費用為26,155元（計算式
      ：7,243＋6,817＋12,095＝26,155）。
（四）又被保險人因保險人應負保險責任之損失發生，而對於第
      三人有損失賠償請求權者，保險人得於給付賠償金額後，
      代位行使被保險人對於第三人之請求權，保險法第53條第
      1項亦定有明文；而此項法定代位權之行使，有債權移轉
      之效果，故於保險人給付賠償金額後，被保險人對於第三
      人請求權即移轉於保險人（最高法院69年度台上字第923
      號判決意旨參照）。查原告業已依保險契約之約定賠付所
      承保系爭車輛之修復費用等情，有電子發票在卷可考，參
      諸前開說明，其自得代位被保險人行使對被告之損害賠償
      請求權。
（五）末按給付無確定期限者，債務人於債權人得請求給付時，
      經其催告而未為給付，自受催告時起，負遲延責任。其經
      債權人起訴而送達訴狀，或依督促程序送達支付命令，或
      為其他相類之行為者，與催告有同一之效力；遲延之債務
      ，以支付金錢為標的者，債權人得請求依法定利率計算之
      遲延利息；應付利息之債務，其利率未經約定，亦無法律
      可據者，週年利率為百分之5，民法第229條第2項、第233
      條第1項前段、第203條分別定有明文。原告對被告得請求
      之損害賠償為侵權行為損害賠償請求權，係未約定期限之
      給付，亦未約定遲延利率，原告請求自起訴狀繕本送達翌
      日即111年9月27日起至清償日止，按週年利率百分之5計
      算之遲延利息，即屬有據。
四、綜上所述，原告依保險代位及侵權行為之法律關係，請求被
    告賠償26,155元，及自111年9月27日起至清償日止，按週年
    利率百分之5計算之利息，為有理由，應予准許。
五、本件係適用小額訴訟事件為被告敗訴之判決，應依職權宣告
    假執行，並於判決時確定訴訟費用額如主文第2項所示之金
    額。
據上論結，本件原告之訴為有理由，依民事訴訟法第436條之23
、第436條第2項、第385條第1項前段、第78條、第436條之19第1
項、第436條之20，判決如主文。
中　　華　　民　　國　　111 　年　　11　　月　　15　　日
                新竹簡易庭    法  官  邱玉汝
以上正本證明與原本無異。
如對本判決上訴，非以其違背法令為理由不得為之，且須於判決
送達後20日內向本院提出上訴狀並記載上訴理由（須按他造當事
人之人數附繕本）；如委任律師提起上訴者，應一併繳納上訴審
裁判費。
中　　華　　民　　國　　111 　年　　11　　月　　15　　日
                               書記官  楊霽